【裁判字號】    97,交聲,977
【裁判日期】    971021
【裁判案由】    違反道路交通管理處罰條例聲明異議
【裁判全文】
臺灣桃園地方法院交通事件裁定         97年度交聲字第977號
原處分機關  交通部公路總局新竹區監理所桃園監理站
異  議  人
即受處分人  甲○○
上列異議人即受處分人因違反道路交通管理處罰條例案件，對於
交通部公路總局新竹區監理所桃園監理站民國97年5 月21日所為
之處分（原處分案號：桃監裁罰字第裁52-DB0000000號）聲明異
議，本院裁定如下：
    主  文
異議駁回。
    理  由
一、原處分意旨略以：異議人即受處分人甲○○（下稱異議人）
    於民國97年3 月3 日22時50分許，駕駛車牌號碼W7-3600 號
    自用小客車，在桃園縣桃園市○○○○○街口，因違反駕駛
    執照業經註銷仍駕駛小型車，為警掣單舉發。嗣異議人於應
    到案日期前提出申訴，經原處分機關調查結果，仍認異議人
    確有上開違規行為，而於97年5 月21日桃監裁罰字第裁52-D
    B0000000號違反道路交通管理事件裁決書，以異議人違反道
    路交通管理處罰條例第21條第1 項第4 款之規定，裁處異議
    人罰鍰新臺幣（以下同）9,000元，並扣繳駕駛執照。
二、聲明異議意旨略以：伊前因違規停車未處理，於91年3 月31
    日遭註銷駕駛執照，註銷至今未曾收到任何關於駕駛執照註
    銷之通知，直至97年3 月間因另一違規事由為警掣單舉發始
    知前情，6 年間伊均不知駕駛執照已遭註銷，否則早已向監
    理單位提出申訴或補考駕照，伊對於監理單位之處理程序深
    感不服，此次違規實因伊不知駕駛執照已註銷之過失，為此
    聲明異議等語。
三、按汽車駕駛人，駕駛執照業經吊銷、註銷仍駕駛小型車或機
    器腳踏車，處6,000 元以上12,000元以下罰鍰，並當場禁止
    其駕駛。又第1 項第3 款、第4 款之駕駛執照，均應扣繳之
    ；第5 款並吊銷其駕駛執照。道路交通管理處罰條例第21條
    第1 項第4 款、第4項定有明文。經查：
（一）異議人於97年3 月3 日20時50分許，駕駛車牌號碼W7-360
      0 號自用小客車，在桃園縣桃園市○○○○○街口，因違
      反駕駛執照業經註銷仍駕駛小型車，為警掣單舉發之事實
      ，為異議人所不爭執，並有桃園縣政府警察局97年4 月25
      日桃警局交字第DB0000000 號舉發違反道路交通管理事件
      通知單影本、交通部公路總局新竹區監理所97年5 月21日
      桃監裁罰字第裁52-DB0000000號違反道路交通管理事件裁
      決書各1 份附卷可稽，自堪信實。
（二）異議人固以前開情詞為辯，惟按處理違反道路交通管理事
      件，有關文書送達之程序，準用行政程序法送達之規定，
      違反道路交通管理事件統一裁罰基準及處理細則第5 條定
      有明文。而行政程序法中對於文書送達，於應受送達人之
      住居所、事務所或營業所為之。但在行政機關辦公處所或
      他處會晤應受送達人時，得於會晤處所為之；於應送達處
      所不獲會晤應受送達人時，得將文書付與有辨別事理能力
      之同居人、受僱人或應送達處所之接收郵件人員。行政程
      序法第72條第1 項、第73條第1 項分別定有明文。本件異
      議人前於89年3 月31日19時17分許，駕駛車牌號碼LK-937
      9 號自用小客車，在桃園縣桃園市○○○路、忠二路口，
      因違規停車，為警掣單舉發，該舉發通知單業經異議人本
      人當場簽收，嗣經原處分機關以異議人違反道路交通管理
      處罰條例第56條第1 項第1 款規定，於91年2 月27日裁處
      異議人罰鍰1,200 元，限於91年3 月29日前繳納，如逾期
      不繳納，自91年3 月30日起易處吊扣駕駛執照2 個月，並
      限於91年4 月13日繳送，未繳送駕駛執照者，自91年4 月
      14日起易處吊銷，並逕行註銷駕駛執照，駕駛執照註銷後
      ，自91年4 月14日起1 年內不得重新考領駕駛執照，上開
      裁決書並已於91年3 月4 日送達異議人位於桃園縣桃園市
      ○○路536 之1 號6 樓之戶籍地，由「冠倫大國社區管理
      委員會警衛中心」之管理員收受，此有此有桃園縣警察局
      舉發違反道路交通管理事件通知單（88桃警交字第003338
      6 號）、一次裁決報表、中華民國郵政掛號郵件收件回執
      影本及個人基本資料查詢結果等件在卷可稽，故上開裁決
      書業已合法送達，未據異議人聲明異議，亦未於規定期限
      內繳納罰鍰，則原處分機關依法於91年4 月14日逕行註銷
      駕駛執照，並無違誤之處，異議人空言不知其駕駛執照已
      遭註銷，委無足取。
四、綜上所述，異議人確有駕駛執照業經註銷仍駕車之違規行為
    ，從而，原處分機關依道路交通管理處罰條例第21條第1 項
    第4 款、第4 項及違反道路交通管理事件統一裁罰基準表之
    規定，裁處異議人9,000 元，並扣繳駕駛執照，核無違誤，
    本件異議為無理由，應予駁回。
據上論斷，應依道路交通管理處罰條例第87條第2 項、道路交通
案件處理辦法第19條，裁定如主文。
中    華    民    國    97    年    10    月    21    日
                        交通法庭  法  官  許雅婷
以上正本證明與原本無異。
如不服本裁定，應於裁定送達後5 日內向本院提出抗告狀。
                                  書記官  吳玉蘭
中    華    民    國    97    年    10    月    22    日


司法院資訊處製作；財團法人民間司法改革基金會備份。
